最　高　行　政　法　院　裁　定　　　　　　　　　九十一年度裁字第一四六一號
　　抗　告　人　內政部警政署
　　代　表　人　甲○○
　　相　對　人　乙○○○○○
右抗告人因與相對人乙○○○○○間聲請停止執行事件，對於中華民國九十一年九月
十九日臺北高等行政法院九十一年度停字第八三號裁定提起抗告，本院裁定如左︰
　　主  文
抗告駁回。
抗告訴訟費用由抗告人負擔。
　　理  由
按抗告法院認抗告為不合法或無理由者，應為駁回抗告之裁定，行政訴訟法第二百七
十二條準用民事訴訟法第四百九十二條第一項定有明文。次按行政訴訟繫屬中，行政
法院認為原處分之執行，將發生難於回復之損害，且有急迫情事者，得依聲請裁定停
止執行，行政訴訟法第一百十六條第二項前段，定有明文。本件相對人即原審聲請人
（下同）於原審聲請意旨略謂：伊因停留簽證延期申請事件，業經提起訴願，惟訴願
案尚未決定，伊已收到臺北市政府警察局中華民國九十一年六月三日北市警外字第○
九一三六五六一一○○號函，通知伊自九十一年六月十日限令出國；伊之丈夫丁嘉克
分別於九十一年三月十四日及八月二十日兩次前往臺北市政府警察局內湖文局大湖派
出所陳報二女丁珊珊之流動人口登記，該所人員並未提及伊之逾期停留問題；茲因伊
必須繼續居留以照顧一歲大之兒子，為免遭遇收容及強制出國之命運等重大難以回復
之損害，為此聲請停止系爭處分之執行等語。經查依入出國及移民法第二條第二項規
定：內政部為辦理本法規範之入出國及移民業務，設入出國及移民署。但有關查察逾
期停留、居留及非法入國之業務，由入出國及移民署會同警政署辦理。又同法施行細
則第六十四條第三款規定：外國人入出國、停留、居留、永久居留、收容管理及驅逐
出國，由內政部警政署辦理，或委託直轄市政府警察局、縣（市）警察局辦理。是以
，本件之行政處分雖係由臺北市政府警察局所為，惟揆諸上開法條之規定，臺北市政
府警察局係受內政部警政署之委託辦理，聲請人以所委託之機關即內政部警政署為對
造，依法並無不合。次查聲請人係於八十七年六月十二日入境，有外國人居留停留案
件申請表一紙在卷足憑，聲請人與本國人丁嘉克於九十年四月二十四日生有一子丁瑋
龍，亦有出生證明書及戶籍謄本等影本各一紙在卷可稽；且聲請人之丈夫丁嘉克分別
於九十一年三月十四日及八月二十日兩次前往臺北市政府警察局內湖分局大湖派出所
陳報二女丁珊珊之流動人口登記，復有流動人口登記聯單二紙在卷可按；經核聲請人
自八十七年六月十二日以依親事由申請入境，依規定即應於六十日內出境，惟迄今已
逾四年，台北市政府警察局始通知聲請人自九十一年六月十日限令出國，抗告人處理
本案已有重大延誤；況聲請人現育有一子，基於人倫之常，聲請人有其必要繼續居留
以照顧幼子；因此如繼續予以執行，將發生難以回復之損害，且有急迫之情事，原審
法院因認聲請人之聲請與首揭規定相符，乃裁定：臺北市政府警察局中華民國九十一
年六月三日北市警外字第○九一三六五六一一○○號函之處分，於原審法院九十一年
度訴字第三五一○號行政訴訟裁判確定前，停止執行，經核並無違誤。抗告意旨雖謂
聲請人負有出境之義務，其出境後可再申請簽證入境，難謂有難以回復之損害云云，
但查聲請人係於八十七年六月十二日以依親名義申請入境，依規定原應於六十日內出
境，惟迄今已逾數年，臺北市政府警察局始通知聲請人自九十一年六月十日限令出境
，其處理本案已顯有重大延誤，且聲請人育有幼子，基於人倫之常，應有繼續居留俾
便照顧之必要，是原處分苟予繼續執行勢將發生難以回復之損害，且有急迫之情事，
依行政訴訟法第一百十六條第二項前段之規定，原裁定停止其執行，依法並無不合，
抗告非有理由，應予駁回。
依行政訴訟法第二百七十二條、第一百零四條、民事訴訟法第四百九十二條第一項、
第九十五條、第七十八條，裁定如主文。
中　　華　　民　　國　　九十一　　　年　　　十二　　　月　　　十二　　　日
                    最 高 行 政 法 院  第 五 庭
                                審 判 長 法  官　　　徐　樹　海
                                         法  官      黃　璽　君
                                         法  官　　　鄭　淑　貞
                                         法  官　　　林　家　惠
                                         法  官　　　林　茂　權
右  正  本  證  明  與  原  本  無  異
　　　　　　　　　　　　　　　　　　　　 法院書記官　陳　盛　信
中　　華　　民　　國　　九十一　　　年　　　十二　　　月　　　十二　　　日
